臺灣宜蘭地方法院民事裁定　　　　　　　100年度輔宣字第6號
聲　請　人　陳國貞
非訟代理人　黃庭俐
上列聲請人聲請輔助宣告事件，本院裁定如下：
    主    文
宣告陳今佩（女，民國○○年○月○○日生，身分證統一編號：Ｚ0000
00000號，住宜蘭縣冬山鄉○○路143巷7弄2號）為受輔助宣告之
人。
選定黃庭俐（女，民國○○年○月○日生，身分證統一編號：Ｚ00000
0000號）為受輔助宣告之人之輔助人。
聲請程序費用新臺幣壹仟元由受輔助宣告之人負擔。
    理  由
一、按「對於因精神障礙或其他心智缺陷，致其為意思表示或受
    意思表示，或辨識其意思表示效果之能力，顯有不足者，法
    院得因本人、配偶、四親等內之親屬、最近一年有同居事實
    之其他親屬、檢察官、主管機關或社會福利機構之聲請，為
    輔助之宣告」，民法第15條之1第1項定有明文。
二、本件聲請人陳國貞主張其女陳今佩因中度智障，致為意思表
    示或受意思表示，或辨識意思表示效果之能力顯有不足，為
    此依法聲請對陳今佩為輔助之宣告等語。
三、本院審驗陳今佩之心神狀況，並採用財團法人天主教靈醫會
    羅東聖母醫院精神科主治醫師郭約瑟之精神鑑定報告，認陳
    今佩臨床診斷為(一)中度智能不足；(二)疑雙向性精神障礙症（
    躁鬱症），緩解期。精神因處於中度智能不足狀態，導致為
    意思表示，或受意思表示，或辨識其意思表示效果之能力，
    顯有不足，此有該院100年6月24日天羅聖民字第0478號函所
    附精神鑑定報告書附卷可稽。爰依首開民法第15條之1第1項
    之規定，宣告陳今佩為受輔助宣告之人。
四、次按受輔助宣告之人，應置輔助人；輔助人及有關輔助之職
    務，準用第1111條至第1111條之2之規定，民法第1113條之1
    定有明文。再按「法院為監護之宣告時，應依職權就配偶、
    四親等內之親屬、最近一年有同居事實之其他親屬、主管機
    關、社會福利機構或其他適當之人選定一人或數人為監護人
    。法院為前項選定及指定前，得命主管機關或社會福利機構
    進行訪視，提出調查報告及建議。監護之聲請人或利害關係
    人亦得提出相關資料或證據，供法院斟酌」、「法院選定監
    護人時，應依受監護宣告之人之最佳利益，優先考量受監護
    宣告之人之意見，審酌一切情狀，並注意下列事項：(一)受監
    護宣告之人之身心狀態與生活及財產狀況；(二)受監護宣告之
    人與其配偶、子女或其他共同生活之人間之情感狀況；(三)監
    護人之職業、經歷、意見及其與受監護宣告之人之利害關係
    ；(四)法人為監護人時，其事業之種類與內容，法人及其代表
    人與受監護宣告之人之利害關係」，民法第1111條、第1111
    條之1亦分別定有明文。
五、查黃庭俐與陳今佩有親屬關係，為受輔助宣告之人陳今佩之
    父母討論後所推派之輔助人選，經社工人員訪視後評估，黃
    庭俐狀況良好，有能力協助受輔助宣告之人管理有關財務之
    相關問題，且無不當管理之情事，適合擔任陳今佩之輔助人
    ，此有侯元芳社會工作師事務所100年5月30日100芳社所字
    第1000132號函附「成年人之監護權訪視評估報告」1件在卷
    可佐。爰選定黃庭俐擔任陳今佩之輔助人。
六、依民事訴訟法第624條之1第3項、第608條第1項，裁定如主文
    。
中    華    民    國   100    年    7     月    10    日
                  臺灣宜蘭地方法院家事法庭
                      法  官  周健忠
以上正本與原本無異。
如不服本裁定關於選定輔助人之部分，應於送達後10日內向本院
提出抗告狀，並繳納抗告費新臺幣壹仟元；其餘關於輔助宣告之
部分，不得抗告。
中    華    民    國   100    年    7     月    11    日
                      書記官  邱美龍